臺灣屏東地方法院小額民事判決
                               111年度屏小字第126號
原      告  帝亨名門社區管理委員會

法定代理人  吳松燕  

被      告  龔麗萍  


上列當事人間給付管理費事件，本院於民國111年8月17日言詞辯
論終結，判決如下：
    主  文
被告應給付原告新臺幣14,400元，及自民國110年10月15日起至
清償日止，按年息5％計算之利息。
訴訟費用新臺幣1,552元由被告負擔。
本判決得假執行。
    事實及理由
一、原告主張：被告係帝亨名門社區內門牌號碼為屏東縣○○市○○
    ○路00巷0弄00○0號建物所有權人，依帝亨名門社區管理組織
    章程暨住戶規約，被告每月應繳管理費為新臺幣（下同）1,
    200元，惟被告自105年1月起至105年12月止，計12個月未按
    期繳納，共積欠管理費14,400元（12月ㄨ1,200元＝14,400元
    ）為此提起本件訴訟。聲明：如主文所示。
二、被告則以：我有繳管理費，調解時吳睦煌已承認有收到被告
    繳納管理費，財委李珍也承認有收到管理費，而且也有收據
    可證等語置辯。聲明：請求駁回原告之訴。
三、原告主張上開事實，業據原告提出存證信函及回執、建物登
    記第三類謄本、帝亨名門社區管理組織章程暨住戶規約、公
    寓大廈管理組織報備證明、屏東縣屏東市公所函為證〔見本
    院110年度司促字第4564號卷（下稱支付命令卷）第9、10、
    23-35、37頁〕，應可信為實在。
四、按「當事人主張有利於己之事實者，就其事實有舉證之責任
    。」此民事訴訟法第277條本文定有明文。又請求履行債務
    之訴，原告就其所主張債權發生原因之事實，固有舉證之責
    任，若不爭執此項事實而主張該債權已因清償而消滅，則清
    償之事實，應由被告負舉證之責任。本件被告並未爭執其有
    給付自105年1月起至105年12月止，計12個月管理費之義務
    ，惟抗辯業已繳納，則依上開說明，就此清償之事實，即應
    由被告負舉證責任。雖被告提出收據為證（見本院卷第95頁
    ，惟因該收據並不清晰，而以原告所提本院卷第77頁之收據
    較為清楚，以下論述該收據，即為本院卷第77頁之收據），
    該收據上記載「棟/樓別：12-3」、「住戶名稱：陳文慶」
    、「繳交月份：104/7-12、105/1-12、106/1-12、107/1-12
    、108/1-6」、「住戶管理費：600ㄨ48」、「應繳總金額28,
    800元」等語，惟依證人吳睦煌到庭證述：「〔   （提示管
    理費收據）有無看過這張？〕是我開的，我不曉得是哪一戶
    的，因為他們住在12之3，所以我就寫12之3，陳文慶當主委
    ，所以只繳600 元，這張是當主委繳的600元，不當主委繳1
    200元。」等語（見本院卷第70頁）；又證人李玉珍到庭證
    述：「（111年1月21日調解時，你是否有來？）有。（被告
    說那日調解被告先生有把管理費繳給妳？）沒有，他說的應
    該是補繳管理費的時間。〔（提示管理費收據）是否為這一
    張？〕是這張，金額是28800 元，交給我的時候，沒有說是
    哪一戶，但有說是當主委的600元。」等語（見本院卷第71
    頁）；核與原告所稱：因為12之2是被告先生陳文慶，12之3
    是被告，105年是陳文慶當主委，當管理委員減為600元，因
    為他們兩個夫妻住在12之3，所以收據才會寫12之3，但實際
    上是繳的是12之2的管理費等語，大致相符；再者被告對於
    同弄12之2號區分所有權人為被告先生陳文慶，12之3號區分
    所有權人為被告乙節，並未加以爭執；且參以該收據所載繳
    納金額為每月600元，並非1,200元，況該收據住戶名稱為被
    告先生陳文慶，並非被告姓名，足見被告所稱繳納之管理費
    ，應為被告先生陳文慶以12之2號建物擔任該大樓主委，所
    減免管理費之600元，並非12之3號管理費，而收據上記載「
    棟/樓別：12-3」應屬誤載。又被告雖再提出兩造於調解時
    之錄音及譯文，然該錄音及譯文，證人李玉珍、吳睦煌並未
    清楚、明白論述有收到12之3號建物，105年1月起至105年12
    月止，計12個月管理費14,400元，故此亦不足以證明，被告
    有繳納12之3號建物，自105年1月起至105年12月止，計12個
    月管理費14,400元。是則被告上開抗辯，並無可採。
五、綜上所述，原告請求被告給付14,400元及自支付命令聲請狀
    繕本送達翌日即110年10月15日（支付命令聲請狀繕本於110
    年10月14日送達被告，見支付命令卷第45頁送達證書）起至
    清償日止，按年息5％計算之利息，為有理由，應予准許。
六、本件係適用小額訴訟程序，應依民事訴訟法第436 條之20規
    定，依職權宣告假執行。又依民事訴訟法第436 條之19第1
    項規定，法院為訴訟費用之裁判時，併確定訴訟費用額為1,
    552元（裁判費1,000元+證人李玉珍日旅費552元=1,552元）
    。
七、訴訟費用之依據，民事訴訟法第78條。　　
中　　華　　民　　國　　111 　年　　8 　　月　　31　　日
                        屏東簡易庭  法  官  曾吉雄
以上為正本，係照原本作成。
如不服本判決，應於判決送達後20日內，以判決違背法令為理由
，向本院提出上訴狀並表明上訴理由（上訴理由應表明：一、原
判決所違背之法令及具體內容；二、依訴訟資料可認為原判決有
違背法令之具體事實），如未表明上訴理由者，應於上訴後20日
內向本院提出上訴理由書。如委任律師提起上訴者，應一併繳納
上訴審判裁判費。
中　　華　　民　　國　　111 　年　　8 　　月　　31　　日
                                    書記官  鄭美雀